臺灣苗栗地方法院民事判決　　　94年度簡上字第25號
原　　　告　乙○○
　　　　　　　　　　　　號
兼　　　上
法定代理人　丙○○
法定代理人　甲○○
被　　　告　丁○○
上列被告因過失傷害案件，原告提起刑事附帶民事訴訟請求損害
賠償（94年度交簡附民上字第2 號），經刑事庭移送前來，本院
於民國94年8月1日言詞辯論終結，判決如下：
    主  文
被告應給付原告乙○○新臺幣壹拾陸萬捌仟玖佰參拾元，及自民
國九十四年二月十六日起至清償日止，按週年利率百分之五計算
之利息。
被告應給付原告丙○○新臺幣貳拾萬伍仟伍佰柒拾元，及自民國
九十四年二月十六日起至清償日止，按週年利率百分之五計算之
利息。
訴訟費用由被告負擔。
本判決得假執行。
    事實及理由
一、被告經合法通知，未於言詞辯論期日到場，核無民事訴訟法
    第386 條各款所列情形，爰依原告之聲請，由其一造辯論而
    為判決。
二、按訴狀送達後，原告不得將原訴變更或追加他訴，但擴張或
    減縮應受判決事項之聲明者，不在此限，民事訴訟法第 255
    條第1 項第3 款定有明文。本件原告原訴之聲明係請求被告
    應給付原告乙○○新臺幣（下同）100,000 元、原告丙○○
    205,570 元、原告甲○○118,930 元，及均自附帶民事起訴
    狀繕本送達翌日起至清償日止按週年利率百分之5 計算之利
    息。嗣於本院民國94年8 月1 日言詞辯論期日，當庭陳明變
    更訴之聲明為被告應給付原告乙○○168,930 元、原告丙○○205,570 元，及均自附帶民事起訴狀繕本送達翌日起至清
    償日止，按週年利率百分之5 計算之利息；並撤回原告甲○○部分之請求，核為擴張應受判決事項之聲明，與上開法條
    規定相符，應予准許，合先敘明。
三、原告起訴主張：
  (一)被告於91年10月2 日19時45分許，駕駛車牌號碼LY－9968號
    自用小客車，沿苗栗縣公館鄉苗25線由北往南行駛，行經公
    館鄉尖山村尖山222 號前時，本應注意汽車行駛至交岔路口
    左轉彎時，應行至交岔路口中心處左轉，並不得佔用來車道
    搶先左轉，竟疏未注意，於該路口逆向行駛搶先左轉，且在
    劃有雙黃實線之路段違規跨越至對向車道，同時在劃有分向
    限制線之路段，駛入來車之車道內，致撞及沿苗25線由南往
    北方向直行，由原告丙○○所騎乘附載其女即原告乙○○之
    車牌號碼SCN─641號輕機車，致渠等人車倒地，原告丙○○
    因此受有頭部外傷、左膝撕裂傷、左小腿挫傷等傷害；原告
    乙○○受有左側股骨幹骨折之傷害，爰依侵權行為之法律關
    係，原告乙○○請求被告賠償醫療費用18,930元、精神慰撫
    金150,000 元，合計168,930 元，原告丙○○請求被告賠償
    醫療費用5,570 元、精神慰撫金200,000 元，合計 205,570
    元。因原告聲請苗栗市調解委員會調解，被告均不到場，致
    調解不成立，爰提起本件訴訟。
  (二)並聲明：(1)被告應給付原告乙○○168,930 元，及自附帶民
    事起訴狀繕本送達翌日起至清償日止，按週年利率百分之 5
    計算之利息。(2)被告應給付原告丙○○205,570 元，及自附
    帶民事起訴狀繕本送達翌日起至清償日止，按週年利率百分
    之5 計算之利息。
四、被告則未於言詞辯論期日到場，亦未提出書狀作何聲明或陳
    述。
五、原告主張之前揭事實，業據提出診斷證明書4 件、醫療費用
    收據21件、調解不成立證明書1 件及戶籍謄本2 件為證（附
    在附民卷及本院卷第26頁），並經本院依職權調取本院92年
    度苗交簡字第208 號刑事卷宗（含92年度偵字第1596號偵查
    卷宗、本院92年度交簡上字第27號刑事卷宗）核明屬實。而
    被告之過失傷害犯行，並經本院92年度交簡上字第27號判處
    有期徒刑2 月確定在案。另參諸被告經合法通知，未於言詞
    辯論期日到場，復未提出書狀以供本院斟酌，是本院審閱上
    開書證，自堪信原告之主張為真實。
六、按汽車行駛至交岔路口左轉彎時，應行至交岔路口中心處左
    轉，並不得佔用來車道搶先左轉，道路交通安全規則第 102
    條第1 項第4 款定有明文。又雙黃實線設於路段中，用以分
    隔對向車道，並雙向禁止超車，道路交通標誌標線號誌設置
    規則第149 條第1 項第8 款亦有明文。汽車在雙向二車道行
    駛時，均應在遵行車道內行駛；在劃有分向限制線之路段，
    不得駛入來車之車道內，亦為道路交通安全規則第97 條第1
    款、第2 款所明定。本件被告於行經上開肇事路段時，本應
    注意上開道路交通安全規定，詎竟未注意，致於交岔路口左
    轉彎時，佔用來車道搶先左轉，且在劃有雙黃實線之路段違
    規跨越至對向車道，並在劃有分向限制線之路段，駛入來車
    之車道內，致撞及對向由原告丙○○所騎乘附載其女即原告
    乙○○之機車，並致原告丙○○及乙○○人車倒地因而受有
    傷害，被告之行為自顯有過失，且其過失行為與原告之受傷
    間，有相當因果關係，堪以認定。
七、次按因故意或過失，不法侵害他人之權利者，負損害賠償責
    任。汽車、機車或其他非依軌道行駛之動力車輛，在使用中
    加損害於他人者，駕駛人應賠償因此所生之損害。不法侵害
    他人之身體、健康、名譽、自由、信用、隱私、貞操，或不
    法侵害其他人格法益而情節重大者，被害人雖非財產上之損
    害，亦得請求賠償相當之金額，民法第184 條第1 項、第19
    1 條之2 前段、第195 條分別定有明文。本件被告因過失不
    法侵害原告之身體，依上開規定，自應負侵權行為損害賠償
    責任。茲就原告請求之各項賠償金額，是否有理由，分別審
    酌如下：
  (一)原告乙○○部分：
    (1)醫療費用：原告主張其因本件車禍致支出醫療費用18,930
      元之情，業據提出醫療費用收據14紙為證（附在附民卷）
      ，經核上開金額均屬原告自費負擔部分，並均為醫療所必
      要。是原告請求被告賠償醫療費用18,930元，自屬有據。
    (2)精神慰撫金：原告因本件車禍受有左側股骨幹骨折，自91
      年10月2 日住院至同年月8 日出院，共住院7 日，並施行
      鋼釘固定手術，有診斷證明書2 件在卷可憑，其精神上受
      有痛苦，自堪認定。本院審酌原告上開傷勢不輕，於事故
      發生時僅1 歲6 個月，及被告名下土地房屋多筆，財產價
      值可觀，有本院依職權查詢之稅務電子閘門財產所得調件
      明細表在卷可稽（見本院卷第34至44頁），卻拒不出席調
      解委員會參加調解，更未曾於本院審理期間到場，對於被
      害人之傷害視若無睹等一切情狀，認原告請求被告賠償精
      神慰撫金150,000 元，尚屬相當，應予准許。
    (3)以上(1)(2)項合計為168,930元。
  (二)原告丙○○部分：
    (1)醫療費用：原告主張其因本件車禍致支出醫療費用 5,570
      元之情，業據提出醫療費用收據7 紙為證（附在附民卷）
      ，經核上開金額均屬原告自費負擔部分，並均為醫療所必
      要。是原告請求被告賠償醫療費用5,570 元，自屬有據。
    (2)精神慰撫金：原告因本件車禍受有頭部外傷、左膝深度撕
      裂傷、左小腿挫傷等傷害，自91年10月2 日住院至同年月
      7 日出院，共住院6 日，有診斷證明書2 件在卷足憑，其
      精神上受有痛苦，自堪認定。本院審酌原告上開傷勢，及
      原告為高中畢業，擔任作業員工作，每月薪資21,000元，
      名下無財產，暨被告名下土地房屋多筆，財產價值可觀，
      有上開稅務電子閘門財產所得調件明細表在卷可考，卻拒
      不出席調解委員會參加調解，更未曾於本院審理期間到場
      ，對於被害人之傷害視若無睹等一切情狀，認原告請求被
      告賠償精神慰撫金200,000 元，尚屬相當，應予准許。
    (3)以上(1)(2)項合計為205,570元。
八、綜上所述，原告本於侵權行為之法律關係，原告乙○○請求
    被告給付168,930 元，及自附帶民事起訴狀繕本送達翌日即
    94年2 月16日起至清償日止，按週年利率百分之5 計算之利
    息；原告丙○○請求被告給付205,570 元，及自附帶民事起
    訴狀繕本送達翌日即94年2 月16日起至清償日止，按週年利
    率百分之5 計算之利息，均有理由，應予准許。
九、本件係關於財產權之訴訟其標的金額在500,000 元以下之簡
    易訴訟程序，本院為被告敗訴之判決，應依民事訴訟法第38
    9條第1項第3款規定，依職權宣告假執行。
十、據上論結，本件原告之訴為有理由，依民事訴訟法第436 條
    第2 項、第385 條第1 項前段、第78條、第389 條第1 項第
    3款，判決如主文。
中　　華　　民　　國　　94　　年　　8 　　月　　15　　日
                  民事庭審判長法  官  張淑芬
                              法  官  邱光吾
                              法  官  黃佩韻
以上正本係照原本作成。
不得上訴。
                              書記官  蔡健忠
中　　華　　民　　國　　94　　年　　8 　　月　　15　　日
